臺灣新北地方法院民事裁定
                                     110年度補字第1705號
原      告  永豐商業銀行股份有限公司

法定代理人  陳嘉賢  


被      告  張淑荃  
            張吳鴻  
            高張寶蓮（即吳月雲之繼承人）

上列當事人間請求撤銷贈與行為等事件，本院裁定如下：
    主  文
原告應於本裁定送達後五日內，補繳第一審裁判費新臺幣貳萬伍
仟零伍拾柒元，逾期未繳即駁回原告之訴。
    理  由
一、按訴訟標的之價額，由法院核定；核定訴訟標的之價額，以
    起訴時之交易價額為準；無交易價額者，以原告就訴訟標的
    所有之利益為準；以一訴主張數項標的者，其價額合併計算
    之。但所主張之數項標的互相競合或應為選擇者，其訴訟標
    的價額，應依其中價額最高者定之，民事訴訟法第77之1 條
    第1 項、第2 項、第77之2 條第1 項定有明文。又債權人主
    張債務人詐害其債權，依民法第244 條規定提起撤銷詐害行
    為之訴者，債權人行使撤銷權之目的，在使其債權獲得清償
    ，故應以債權人因撤銷權之行使所受利益為準，原則上以債
    權人主張之債權額，計算其訴訟標的價額；如被撤銷法律行
    為標的之價額低於債權人主張之債權額時，則以該被撤銷法
    律行為標的之價額計算（最高法院97年度第1 次民事庭會議
    決議、99年度台抗字第222 號裁定意旨參照）。末按原告之
    訴有起訴不合程式或不備其他要件之情形者，依其情形可以
    補正，經審判長定期間命其補正而不補正者，法院應以裁定
    駁回之，民事訴訟法第249 條第1 項第6 款規定甚明。
二、經查，本件原告提起本件訴訟未據繳納裁判費，起訴程序已
    有欠缺，應予補正。次查，原告起訴請求訴之聲明㈠被告高
    張寶蓮與張吳鴻（與張淑荃合稱被告，下均逕稱其名）就被
    繼承人吳月雲所遺如附表所示之不動產（下稱系爭不動產）
    所為遺產分割協議之債權行為及民國110 年4 月8 日以分割
    繼承為登記原因之所有權移轉登記之物權行為均應予塗銷。
    ㈡高張寶蓮、張淑荃間就系爭不動產於110 年4 月21日所為
    贈與之債權行為及所有權移轉登記之物權行為均應予撤銷。
    ㈢張淑荃應將系爭不動產於110 年4 月21日所為之所有權移
    轉登記應予塗銷，並回復所有權移轉登記為高張寶蓮所有。
    ㈣高張寶蓮應將系爭不動產於110 年4 月8 日所為之所有權
    移轉登記應予塗銷，並回復所有權移轉登記為被繼承人吳月
    雲所有。㈤系爭不動產應予分割，並按民事起訴狀上之附表
    二所示各繼承人之應繼分比例，由高張寶蓮、張吳鴻等2 人
    登記為分別共有等語。復原告提起本件訴訟之目的係為使其
    債權獲得清償，是自應以其行使撤銷權所得獲得之利益為訴
    訟標的價額之核定，再者，本院依職權查詢鄰近系爭不動產
    之房地（下稱系爭房地），且屋齡與其相當之不動產交易價
    額為每平方公尺14萬8,649 元，系爭房地之總面積為80.56
    平方公尺，有系爭房地建物第三類登記謄本及內政部不動產
    交易實價查詢結果在卷可稽，從而，系爭房地之價額為1,19
    7萬5,163 元【計算式：80.56 平方公×14萬8,649 元＝1197
    萬5,163 元，元以下四捨五入】，與本件原告所主張之242 
    萬8,909 元之債權額兩相比較之下，應以242 萬8,909 元作
    為本件訴訟標價額之核定，自應徵第一審裁判費2 萬5,057 
    元（貳萬伍仟零伍拾柒元）。茲依首揭法律規定，限原告於
    本裁定送達後5 日內向本院繳納第一審裁判費，逾期不補正
    即駁回其訴。
三、爰裁定如主文。
中　　華　　民　　國　　110 　年　　12　　月　　13　　日
                  民事第五庭  法  官  王  廷
以上正本證明與原本無異。
如不服本裁定關於訴訟標的價額核定部分，應於送達後10內提出
抗告狀，並繳納抗告費新臺幣1000元；其餘關於命補繳裁判費及
補正部分，不得抗告。
中　　華　　民　　國　　110 　年　　12　　月　　13　　日
                              書記官  張雅筑
附表：

編號 種類 所在地或名稱 權利範圍 面積（平方公尺） 1. 土地 新北市○○區○○段00地號 1/5 115.42 2. 建物 新北市○○區○○段000○號 全部 80.56（加計陽台15.34）